---
title: "数据分析"
subtitle: "175-184"
author: "姜晓东"
date: "`r Sys.Date()`"

output:
    beamer_presentation:
        slide_level: 2
        theme: CambridgeUS
        keep_tex: no
        pandoc_args: --latex-engine=xelatex
        includes:
            in_header: header.tex
    md_document:
         variant: markdown_github
---

```{r echo=FALSE, fig.height=6, fig.width=9} 
library(ggplot2);
library(MASS);
allData=read.csv("allData_175to184.csv");
allData=subset(allData, fixation>0);
allData$ifcontrol=ifelse(allData$fileID==179 | allData$fileID==182, "Treat", "Control");
allData$ifcontrol=as.factor(allData$ifcontrol);

```




# 旧数据Summary

## 成功率

```{r, echo=FALSE}
tmp=ddply(allData, .(fileID), function(x){
      with(x, data.frame(
          vis_total=length(which(V6==1 & V7==1)),
          vis_succ=length(which(V6==1 & V7==4 & V2==0)),
          mem_total=length(which(V6==2 & V7==1)),
          mem_succ=length(which(V6==2 & V7==4 & V2==0))
      ))
});

tmp$vis=with(tmp, vis_succ/vis_total);
tmp$mem=with(tmp, mem_succ/mem_total);

mylen=length(tmp[,1]);


tmp2=data.frame(File_ID=rep(tmp$fileID, 2), 
                Correct_Rate=c(tmp$vis, tmp$mem),
                Label=c(rep("vis",mylen), rep("mem", mylen)));

#tmp2[is.nan(tmp2$Correct_Rate),]$Correct_Rate=0;

ggplot(data=tmp2, aes(x=File_ID, y=Correct_Rate, group=Label, color=Label, fill=Label)) + 
        geom_point() + 
	scale_x_continuous(breaks=175:184) +
	geom_smooth();               

```




## 失败分析
```{r echo=FALSE}
allData_treat=subset(allData, fileID==179 | fileID==182);
allData_tmp=allData;
allData=allData_treat;

total_sacc=length(allData[,1]);
total_errors=with(allData, length(which(V2!=0)));

```

实验组失败Saccades为`r total_errors`个（总数`r total_sacc`个），占总数的`r total_errors*100/total_sacc`%。

失败分布如下：

```{r echo=FALSE}
tmp=ddply(allData, .(window), function(x){
    Err_Count=with(x, length(which(V2!=0)))
});

tmp
allData=allData_tmp;
```



## 失败分析
```{r echo=FALSE}
allData_treat=subset(allData, fileID!=179 & fileID!=182);
allData_tmp=allData;
allData=allData_treat;

total_sacc=length(allData[,1]);
total_errors=with(allData, length(which(V2!=0)));

```

对照组失败Saccades为`r total_errors`个（总数`r total_sacc`个），占总数的`r total_errors*100/total_sacc`%。

失败分布如下：

```{r echo=FALSE}
tmp=ddply(allData, .(window), function(x){
    Err_Count=with(x, length(which(V2!=0)))
});

tmp
allData=allData_tmp;
```



## Latency 分布

```{r echo=FALSE}
allData=subset(allData, full==1);

pic=ggplot(data=allData) + geom_point(aes(x=m_index, y=latency, color=ifcontrol), size=0.4, shape=16, alpha=0.6) +
                           facet_wrap(~window, ncol=4) +
			   scale_color_manual(values=c("red", "blue")) +
                           xlab("Trials") + ylab("Latency (ms)") +
                           theme(legend.position='right'); 

print(pic);

```

## Duration 分布


```{r echo=FALSE}
pic=ggplot(data=allData) + geom_point(aes(x=m_index, y=duration, color=ifcontrol), size=0.4, shape=16, alpha=0.6) +
                           facet_wrap(~window, ncol=4) +
			   scale_color_manual(values=c("red", "blue")) +
                           xlab("Trials") + ylab("Duration (ms)") +
                           theme(legend.position='right');
print(pic);

```


## Interval 分布

```{r echo=FALSE}
allData2=subset(allData, window>1);
pic=ggplot(data=allData2) + geom_point(aes(x=m_index, y=interval, color=ifcontrol), size=0.4, shape=16, alpha=0.6) +
                           facet_wrap(~window, ncol=4) +
			   scale_color_manual(values=c("red", "blue")) +
                           xlab("Trials") + ylab("Interval (ms)") +
                           theme(legend.position='right');
print(pic);
```


## Latency vs Duration (Treat)

```{r echo=FALSE}

pic=ggplot(data=subset(allData, ifcontrol=="Treat")) + geom_point(aes(x=latency, y=duration, color=rewards), size=0.4, shape=16, alpha=0.6) +
                           geom_smooth(aes(x=latency, y=duration), method="rlm") +
                           facet_wrap(~window, ncol=4) +
                           xlab("Latency (ms)") + ylab("Duration (ms)") +
                           scale_color_gradient(low="yellow", high="red") +
                           theme(legend.position='right');

print(pic);
```



## Latency vs Duration (Control)

```{r echo=FALSE}

pic=ggplot(data=subset(allData, ifcontrol=="Control")) + geom_point(aes(x=latency, y=duration, color=rewards), size=0.4, shape=16, alpha=0.6) +
                           geom_smooth(aes(x=latency, y=duration), method="rlm") +
                           facet_wrap(~window, ncol=4) +
                           xlab("Latency (ms)") + ylab("Duration (ms)") +
                           scale_color_gradient(low="yellow", high="red") +
                           theme(legend.position='right');

print(pic);
```


 \tiny {\color{blue} 蓝色的的线是回归线，采用保守的稳健回归，除了5号窗口外，都有统计学意义。}


## Latency vs Duration

```{r echo=FALSE}
pic=ggplot(data=allData) + geom_point(aes(x=latency, y=duration, color=rewards), size=0.2, shape=16, alpha=0.6) +
                           geom_smooth(aes(x=latency, y=duration), method="rlm") +
                           geom_smooth(aes(x=latency, y=duration), method="lm", col="red") +
                           facet_wrap(~window, ncol=4) +
                           xlab("Latency (ms)") + ylab("Duration (ms)") +
                           scale_color_gradient(low="yellow", high="red") +
                           theme(legend.position='right');

print(pic);
```

\tiny {\color{blue} 红色的的线是普通线性回归线，都有统计学意义。}


## Fixation vs Duration

```{r echo=FALSE}
pic=ggplot(data=allData) + geom_point(aes(x=fixation, y=duration, color=rewards), size=0.2, shape=16, alpha=0.6) +
                           geom_smooth(aes(x=fixation, y=duration), method="rlm") +
                           facet_wrap(~window, ncol=4) +
                           xlab("Fixation (ms)") + ylab("Duration (ms)") +
                           scale_color_gradient(low="yellow", high="red") +
                           theme(legend.position='right');

print(pic);
```

## Latency vs Fixation

```{r echo=FALSE}
pic=ggplot(data=allData) + geom_point(aes(x=latency, y=fixation, color=rewards), size=0.2, shape=16, alpha=0.6) +
                           facet_wrap(~window, ncol=4) +
                           xlab("Latency (ms)") + ylab("Fixation (ms)") +
                           scale_color_gradient(low="yellow", high="red") +
                           theme(legend.position='right');

print(pic);
```



## 关于本文档

所有代码在 https://github.com/JiangXD/175-184 , 方便查看。


extract_Data_from_HTB.R 用于提取数据，存入到allData_175to184.csv文件中；

数据分析*.Rmd 利用上述csv文件，统计绘图并生成pdf展示文件。

 
